臺灣新北地方法院刑事判決
111年度審交易字第518號
公  訴  人  臺灣新北地方檢察署檢察官
被      告  洪嘉彬



上列被告因公共危險案件，經檢察官提起公訴（111年度偵字第1
5577號），被告於準備程序中就被訴事實為有罪之陳述，經本院
裁定進行簡式審判程序，判決如下：
    主  文
洪嘉彬犯不能安全駕駛動力交通工具罪，累犯，處有期徒刑柒月
。 
    事  實
一、洪嘉彬於民國111年3月18日22時許，在新北市○○區○○街000
    巷00弄0號之宮廟內飲用酒類後，明知酒後不得駕駛動力交通
    工具，仍於同日22時10分許，騎乘車牌號碼000-000號普通重
    型機車上路。嗣於同日22時22分許，在新北市○○區○○街000巷
    00弄0號前，因未戴安全帽而為警攔查，經警發現身上有酒
    氣，而於同日22時34分許對其實施酒精檢測，當場測得吐氣
    所含酒精濃度測定值達每公升0.47毫克，始悉上情。
二、案經新北市政府警察局三重分局報告臺灣新北地方檢察署檢
    察官偵查起訴。 
    理  由
一、程序方面：
    本件被告所犯係死刑、無期徒刑、最輕本刑為3年以上有期
    徒刑以外之罪，其於準備程序中就被訴事實為有罪之陳述，
    經法官告知簡式審判程序之旨，並聽取公訴人及被告之意見
    後，依刑事訴訟法第273條之1第1項規定，裁定本案改依簡
    式審判程序審理，且依刑事訴訟法第273條之2及第159條第2
    項規定，不適用傳聞法則有關限制證據能力之相關規定，合
    先敘明。
二、實體方面：
  ㈠認定犯罪事實所憑證據及理由：
    前揭犯罪事實，業據被告於警詢、偵查及本院準備程序與審
    理時自白不諱（偵查卷第12頁至第14頁、第55頁、本院卷附
    111年7月9日訊問程序筆錄及111年7月12日準備程序筆錄與
    簡式審判筆錄），此外並有新北市政府警察局三重分局酒精
    測定紀錄表、新北市政府警察局吐氣酒精濃度檢測程序暨拒
    測法律效果確認單及新北市政府警察局舉發違反道路交通管
    理事件通知單各1紙在卷可稽（偵查卷第19頁、第21頁、第2
    7頁）。
  ㈡基上，足見被告前揭任意性之自白，核與事實相符，應堪採
    信。本件事證明確，被告犯行洵堪認定。　　
三、論罪科刑：
  ㈠核被告所為，係犯刑法第185條之3第1項第1款不能安全駕駛
    動力交通工具罪。
　㈡累犯，加重其刑（最近一次合於累犯之前科）：
　　查：被告前於108年間因公共危險案件，經臺灣士林地方法
    院以108年度湖交簡字第675號判決判處有期徒刑6月確定，
    並於109年2月26日易科罰金執行完畢，有臺灣高等法院被告
    前案紀錄表1 份在卷可稽，被告於上開有期徒刑執行完畢後
    ，5 年內故意再犯本件有期徒刑以上之罪，為累犯。依司法
    院釋字第775 號解釋意旨，為避免發生罪刑不相當之情形，
    法院應就個案裁量是否加重最低本刑，茲考量被告構成累犯
    之犯罪即為酒後駕車之公共危險犯行，不僅與本案罪名、犯
    罪類型相同，且係於徒刑執行完畢後，又再犯相同罪名之本
    案，足見被告就此類犯行之刑罰反應力甚為薄弱，因認適用
    刑法第47條累犯加重之規定並無罪刑不相當之情事，爰依刑
    法第47條第1項規定，加重其刑。
　㈢刑法第57條科刑審酌： 
　　爰以行為人之責任為基礎，並審酌政府各相關機關就酒醉駕
    車之危害性以學校教育、媒體傳播等方式一再宣導，為時甚
    久，被告應對於該項誡命知之甚詳，且之前已有多達5 次公
    共危險之前科紀錄，竟仍漠視一般往來之公眾及駕駛人之用
    路安全，此次於飲酒後吐氣酒精濃度高達每公升0.47毫克，
    猶仍騎乘機車在道路上行駛，已嚴重危害公共交通往來之安
    全，惟念及被告犯後供承酒醉駕車，態度尚可；兼衡被告國
    中肄業之智識程度，離婚，現從事水電雜工（本院卷附111
    年7月12日簡式審判筆錄第3頁）等一切情狀，量處如主文所
    示之刑。 
四、適用之法律：
  ㈠刑事訴訟法第273條之1第1項、第299條第1項前段。
  ㈡刑法第185條之3第1項第1款、第47條第1項。
  ㈢刑法施行法第1條之1第1項。 　　　
本案經檢察官彭毓婷偵查起訴，由檢察官黃明絹到庭執行職務。
中    華    民    國   111    年   7     月    26     日
                  刑事第二十四庭法  官 潘 長 生  
以上正本證明與原本無異。
如不服本判決，應於判決送達後20日內敘明上訴理由，向本院提
出上訴狀 (應附繕本) ，上訴於臺灣高等法院。其未敘述上訴理
由者，應於上訴期間屆滿後20日內向本院補提理由書「切勿逕送
上級法院」。
                                書記官  許 雅 琪 
中    華    民    國   111    年    7    月    26     日
附錄本案論罪科刑法條全文：
駕駛動力交通工具而有下列情形之一者，處 3 年以下有期徒刑
，得併科 30 萬元以下罰金：
一、吐氣所含酒精濃度達每公升零點二五毫克或血液中酒精濃度
    達百分之零點零五以上。
二、有前款以外之其他情事足認服用酒類或其他相類之物，致不
    能安全駕駛。
三、服用毒品、麻醉藥品或其他相類之物，致不能安全駕駛。
因而致人於死者，處 3 年以上 10 年以下有期徒刑，得併科 2
百萬元以下罰金；致重傷者，處 1 年以上 7 年以下有期徒刑，
得併科 1 百萬元以下罰金。
曾犯本條或陸海空軍刑法第 54 條之罪，經有罪判決確定或經緩
起訴處分確定，於十年內再犯第 1 項之罪因而致人於死者，處
無期徒刑或 5 年以上有期徒刑，得併科 3 百萬元以下罰金；致
重傷者，處 3 年以上 10 年以下有期徒刑，得併科 2 百萬元以
下罰金。